臺北高等行政法院判決
　　　　　　　　　　　　　　　　　　 93年度訴字第01732號
　　　　　　　　　　　　　　　.
原　　　告　六如股份有限公司
代　表　人　甲○○（董事長）
輔　佐　人　蔣超凡
被　　　告　財政部臺灣省北區國稅局
代　表　人　許虞哲（局長）
訴訟代理人　乙○○
上列當事人間因營利事業所得稅事件，原告不服財政部中華民國
93年3月17日台財訴字第0920075305號訴願決定（案號：第00000
000號），提起行政訴訟。本院判決如下：
　　主  文
原告之訴駁回。
訴訟費用由原告負擔。
　　事  實
一、事實概要：原告民國（下同）86年度營利事業所得稅結算申
    報，列報營業收入淨額新臺幣（下同）38,679,356元，營業
    成本30,634,102元，營業費用8,043,413元，全年所得額1,
    841元，原查以營業成本無法勾稽查核，遂依電線、電纜製
    造業（行業代號3112-11）之同業利潤標準核定營業成本29,
    009,517元，並核定營業費用7,710,385元及非營業收入128,
    483元，全年所得額為2,087,937元，應補稅額499,137元，
    原告不服，申請復查，經被告以92年8月18日北區國稅法1字
    第0920027230號復查決定，維持原核定，提起訴願，亦遭決
    定駁回，原告仍未甘服，遂向本院提起行政訴訟。
二、兩造聲明：
　(一)原告聲明：訴願決定及原處分均撤銷。
　(二)被告聲明：駁回原告之訴。
三、兩造之爭點：
  原告主張其產品係以塑膠為基材，應按行業代號2506-11（毛
  利率21%）核算營業成本，被告卻按行業代號3112-11（毛利率
  25%）核算營業成本，顯有違誤，是否可採？
  (一)原告主張：
    原告86年度營利事業所得稅申報，原申報營業收入淨額為
    38,679,356元，營業成本30,643,102元，營業費用8,043,
    413元，因故無法提示各種有關證明所得帳簿、文據，被告
    依所得稅法第83條規定，重新改按行業代號3112-11（現已
    改2812-11）之同業利潤標準（毛利率25%）核定所得額，主
    要問題發生在「稅務行業標準分類認定」：
    1.被告對原告產品不瞭解，完全憑公司執照、營利事業登記
      證及發票書面資料認定，查原告產品是以塑膠為基材，依
      財政部稅務行業標準分類之行業代號2506-11（現已改為
      2105-11 ）定義說明屬於第2項，與被告引用該行業代號
      2506-11定義說明第1項必須為塑膠電視外殼、電腦外殼、
      小家電外殼等避開第2項，顯然避重就輕處理。
    2.原告於86年度行業代號申報時即歸為2506-11，收到處分
      書前未先預告變更，經原告申請後被告所屬中壢稽徵所已
      同意91年度結算申報改正過來，顯然認同原告看法，對86
      年度卻仍然以不合理行業代號核定，自難甘服。
  (二)被告主張：
    1.原告86年度列報營業成本30,634,102元，原查以其營業成
      本無法勾稽查核，乃按帳簿、憑證查核認定其行業別為電
      線、電纜製造業，並按該行業之同業利潤標準（行業代號
      3112-11；毛利率百分之25）核定營業成本29,009,517元
      【營業收入淨額38,679,356×（1-25%）=營業成本29,009
      ,517】。復查時，原告主張其經營塑膠加工業，應按行業
      代號2506-11之同業利潤標準（毛利率百分之21）核定營
      業成本。復查決定以，按經濟部公司執照影本及桃園縣政
      府營利事業登記證影本，均載明核准原告登記營業項目為
      各種電線之加工及買賣、各種電線插頭之加工及製造……
      等，又按其帳簿、進銷項發票及相關成本表記載之內容，
      亦明揭主要營業項目係購進裸銅線及塑膠粒，經加工後製
      成各種電線出售，上開相關資料，其行業別核屬電線、電
      纜製造業，已臻明確，且依財政部編印之「稅務行業標準
      分類」，列載行業代號2506-11係塑膠之電器機械配件（
      包括塑膠電視機外殼、電腦外殼、電話外殼、小家電外殼
      等），顯與原告實際營業項目不合等由，乃維持原核定。
    2.訴願時，原告訴稱其將一切之稅務均委由會計事務所全權
      處理，因會計事務所人員疏失，致原告於原查時未提供帳
      冊備查，經被告依同業利潤標準核定營業成本，復查階段
      又錯失提供帳冊之機會，故提起訴願以保權益，請予撤銷
      原處分，重新為適當之核定。財政部訴願決定以，本件原
      查以其營業成本無法勾稽查核，乃按其提示之帳簿、憑證
      查核結果，按電線、電纜製造業（行業代號3112-11）之
      同業利潤標準毛利率百分之25核定營業成本，復查階段，
      原告僅對原核定適用行業代號部分表示異議，主張適用同
      業利潤標準較低之塑膠加工業（行業代號2506-11）之同
      業利潤標準毛利率百分之21核定營業成本，對原查以營業
      成本無法勾稽查核遂依同業利潤標準核定營業成本部分並
      無異議，而於訴願階段，原告並未對系爭行業代號部分表
      示異議，卻訴求重為核定，惟並未陳述應重為核定之具體
      事證，空言主張，委無足採等由，乃予以訴願駁回。
    3.茲原告訴稱其產品係以塑膠為基材，依「稅務行業標準分
      類」之行業代號2506-11（現修訂為2105-11）定義說明屬
      於第2項，與被告引用該行業代號2506-11定義說明第1項
      必須為塑膠電視外殼、電腦外殼、小家電外殼等避開第2
      項，顯然以避重就輕處理，以資爭議。查本件原核定按電
      線、電纜製造業（行業代號：原為3112-11，現修訂為
      2812-11）同業利潤標準毛利率百分之25核定營業成本，
      並無不合已如前述。又查行業代號2506-11（現修訂為
      2105-11）定義說明僅一項即：塑膠電視機外殼、電腦外
      殼、電話外殼、小家電外殼等，原告所稱「以塑膠為基材
      」一語，應係指財政部於87年2月修訂「稅務行業標準分
      類」新增行業代號細類：2507業別：強化塑膠製品製造業
      （子類原為2507-11，現修訂為2106-11）之定義說明：凡
      從事以樹脂（塑膠）為基材，玻璃纖維、碳纖維等為補強
      材，複合加工製造各種製品之行業均屬之（包括強化塑膠
      浪板、容器門窗、浴槽、化糞槽、安全帽等製造），該行
      業同業利潤標標準毛利率（87至92年度未調整，均為百分
      之29），高於本件原核定適用行業代號3112-11之同業利
      潤標準毛利率（86至92年度未調整，均為百分之25），故
      此部分純係原告誤解。
　　理  由
一、本件原告起訴後，被告之代表人已由林吉昌更換為許虞哲，
    被告新代表人許虞哲具狀聲明承受訴訟，於法有據，應予准
    許。
二、按「稽徵機關進行調查或復查時，納稅義務人應提示有關各
    種證明所得額之帳簿、文據；其未提示者，稽徵機關得依查
    得之資料或同業利潤標準，核定其所得額。前項帳簿、文據
    ，應由納稅義務人依稽徵機關規定時間，送交調查；其因特
    殊情形，經納稅義務人申請，或稽徵機關認有必要，得派員
    就地調查。納稅義務人已依規定辦理結算申報，但於稽徵機
    關進行調查時，通知提示有關各種證明所得額之帳簿、文據
    而未依限期提示者，稽徵機關得依查得之資料或同業利潤標
    準核定其所得額；嗣後如經調查另行發現課稅資料，仍應依
    法辦理。」「本法第83條所稱之帳簿文據，其關係所得額之
    一部或關係課稅年度中某一期間之所得額，而納稅義務人未
    能提示者，稽徵機關得就該部份依查得之資料或同業利潤標
    準核定其所得額。」為行為時所得稅法第83條及同法施行細
    則第81條第1項所明定。又中華民國稅務行業標準分類：號
    列2506-11，名稱：塑膠之電器機械配件。說明：包括塑膠
    電視機外殼、電腦外殼、電話外殼、小家電外殼等。號列
    3112-11，名稱：電線、電纜。說明：包括同軸電纜製造、
    紗包線、鋁合金線、電子線等絕緣、非絕緣電線、電纜。
三、本件原告86年度營利事業所得稅結算申報，列報營業收入淨
    額38,679,356元，營業成本30,634,102元，營業費用8,043,
    413元，全年所得額1, 841元，原查以營業成本無法勾稽查
    核，遂依電線、電纜製造業（行業代號3112-11）之同業利
    潤標準核定營業成本29, 009,517元，並核定營業費用7,710
    ,385 元及非營業收入128, 483元，全年所得額為2,087,937
    元，應補稅額499,137元，原告不服，循序申請復查，提起
    訴願，均遭決定駁回，復起訴主張其產品係以塑膠為基材，
    應按行業代號2506-11（毛利率21%）核算營業成本，被告卻
    按行業代號3112-11（毛利率25%）核算營業成本，顯有違誤
    ，詳如其起訴狀事實欄所載理由等語
四、查原告登記營業項目為各種電線之加工及買賣，各種電線插
    頭之加工及製造，前各項有關產品之進出口貿易及其同業間
    之對外保證，前各項有關業務之經營及投資，此有營利事業
    登記證附卷可稽，86年度營利事業所得稅結算申報，行業代
    號記載為2506-11，被告審查結果，認其營業成本無法勾稽
    ，仍按帳簿、憑證資料就其進料品名及產品名稱查核認定為
    電線、電纜製造業行業代號3112-11（毛利率25%）之同業利
    潤標準核定營業成本為29,009,517元，並核定營業費用7,71
    0,385元及非營業收入128,483元，全年所得額為2,087,937
    元，應補稅額499,137元，揆諸首揭規定及說明，自無不合
    。
五、至於原告主張其產品係以塑膠為基材，應按行業代號2506-
    11（毛利率21%）核算營業成本云云。惟從原告登記之營業
    項目，所提附原處分卷之原料進耗存明細表、直接原料明細
    表以及本院履勘現場將原告之材料及產品裝入證物袋附卷綜
    合觀之，原告實際營業項目最接近電線、電纜製造業，從而
    被告按行業代號3112-11之同業利潤標準核定營業成本，並
    無不妥，原告所訴，洵不足採。
六、綜上說明，本件被告就原告86年度營利事業所得稅之核定處
    分，並無違誤，訴願決定，予以維持，亦無不合，原告起訴
    意旨，非有理由，應予駁回。
七、據上論結，本件原告之訴為無理由，依行政訴訟法第98條第
    3項前段，判決如主文。
中　　華　　民　　國　　94　　年　 　5　　月　 25  　 日
            第 三 庭 審 判 長　 法    官  王立杰
                              　法    官  胡方新
                              　法    官  黃本仁
上為正本係照原本作成。
如不服本判決，應於送達後二十日內，向本院提出上訴狀並表明
上訴理由，如於本判決宣示後送達前提起上訴者，應於判決送達
後二十日內補提上訴理由書（須按他造人數附繕本）。
中　　華　　民　　國　　94　　年　 　5　　月　 27  　 日
            　　  　　　　  　　書 記 官  姚國華
